臺灣臺北地方法院簡易民事判決
109年度北簡字第17261號
原      告  中法興物流股份有限公司

法定代理人  艾瑪（Eric HEMAR）

訴訟代理人  沈以軒律師
複 代理 人  游鎮瑋律師
訴訟代理人  林晉源律師
被      告  嘉里大榮物流股份有限公司


法定代理人  沈宗桂  
訴訟代理人  王昱盛  
被      告  羅俊昕  
上列當事人間請求違約金損害賠償事件，本院於民國一百一十年
十月二十日言詞辯論終結，判決如下︰
    主    文
被告應連帶給付原告新臺幣壹拾壹萬貳仟元，及自民國一百零九
年九月八日起至清償日止，按年息百分之五計算之利息。
訴訟費用新臺幣壹仟貳佰貳拾元由被告連帶負擔。
本判決得假執行。但被告如以新臺幣壹拾壹萬貳仟元為原告預供
擔保，得免為假執行。
    事    實
甲、原告方面：
一、聲明：如主文第一項所示。
二、陳述略稱：
  ㈠緣原告公司與被告嘉里大榮物流股份有限公司（下稱嘉里大
    榮公司）簽立契約，委任被告嘉里大榮公司執行配送貨物之
    任務，並由被告嘉里大榮公司指派所屬員工執行。原告公司
    為使裝載貨物工作可順利進行，而向訴外人中華通路租賃股
    份有限公司（下稱中華通路公司）租借「12型棧板」（下稱
    系爭棧板），使包括被告嘉里大榮公司在內之簽約貨運業者
    ，為配送貨物之便利，於執行配送貨物業務時，得向原告公
    司借用系爭棧板以供貨物配送所用。嗣因開始發生多起棧板
    遺失情事，原告公司自民國一百零七年七月十七日起，開始
    要求借用系爭棧板者，需如實登載棧板進出記錄。
　㈡查被告羅俊昕為被告嘉里大榮公司僱用之司機，業務內容包
    含至原告公司所設新屋倉庫執行配送貨物至中法鑫實業股份
    有限公司（即原告公司關係企業，下稱中法鑫公司）之新屋
    倉庫等區域。被告羅俊昕擔任配貨運送工作甚久，對於借還
    棧板之流程理當知之甚稔，且亦明確知悉原告已嚴格要求簽
    約貨運業者指派司機等相關人員應如實填表載明借還系爭棧
    板之數量。詎原告公司自一百零七年九月起檢視約兩個月之
    監視器畫面並比對棧板進出記錄等資料後，竟發現被告羅俊
    昕有多次無故於原告公司新屋倉庫私自取走原告公司租用之
    系爭棧板，或以不實登載方式使原告公司誤認渠已確實歸還
    系爭棧板等行為。
　㈢茲因相關影片極為繁多龐雜，原告公司經蒐集整理後，整理
    被告羅俊昕之行為態樣、施行時間與造成原告公司損失之棧
    板數量，應「至少」包含以下所列：
　　⑴被告羅俊昕未經填表登載棧板進出記錄，即私自取走系爭
      棧板，此類行為態樣相應之施行時間與造成原告公司損失
      之棧板數量，整理表列詳如附表一及原證五光碟之相應影
      片所示計五十片。
　　⑵被告羅俊昕填表登載之借用系爭棧板數量，明顯少於渠實
      際取走之系爭棧板數量，經原告公司比對，被告形式上雖
      有填表登載取用系爭棧板，惟渠登載取用之系爭棧板數量
      ，卻遠少於渠實際取走之系爭棧板，此類行為態樣相應之
      施行時間與造成原告公司損失之棧板數量，整理表列詳如
      附表二及原證五光碟之相應影片所示，又就附表二內容經
      核對後，時間序上有部分重疊之處，是以就被告羅俊昕「
      行為態樣二」之棧板總數應減縮為三十四片。
　　⑶被告羅俊昕填表登載之歸還系爭棧板數量，係以原告公司
      放置於同一倉庫之其他棧板為之，而非渠原先借用故應予
      歸還之棧板，被告羅俊昕形式上雖有填表登載歸還向原告
      公司借用之系爭棧板數量，惟渠係取走原告公司放置於同
      一倉庫其他位置之棧板，冒充為渠原先借用故應予歸還之
      系爭棧板，藉以誤導原告公司，然渠實際上並未將原先借
      用之棧板予以歸還，此類行為態樣相應之施行時間與造成
      原告公司損失之棧板數量，整理表列詳如附表三及原證五
      光碟之相應影片所示計四十二片。
　　⑷被告羅俊昕雖有填表登載借用系爭棧板，嗣後卻無故未予
      歸還，此類行為態樣相應之施行時間與造成原告公司損失
      之棧板數量，整理表列詳如附表四及原證五光碟之相應影
      片所示計三十四片。
　㈣基此，被告羅俊昕於執行被告嘉里大榮公司受原告公司委任
    之業務時，以前開行為，共計使原告公司「至少」損失系爭
    棧板一百六十片（計算式：50＋34＋42＋34＝160）。又茲因該
    等棧板為原告公司向訴外人中華通路公司租借者，依中華通
    路公司發予原告公司之函文可知，若棧板有遺失情事，原告
    公司需以每片新臺幣（下同）七百元計算賠償中華通路公司
    ，此由原告公司與中華通路公司間就棧板租賃事宜所簽訂之
    書面租賃契約第八條第一項約定即可證明，嗣中華通路公司
    已於一百一十年一月十四日開立電子發票向原告公司請款，
    該金額係以三百片為計算標準，然實際上原告租用棧板之遺
    失數量經內部核算後約為二千片，原告僅先行賠付部分棧板
    ，其餘部分原告公司仍與中華通路公司間協商賠償，原告公
    司並於一百一十年一月十四日開立支票，是被告羅俊昕之行
    為已使原告公司「至少」受有十一萬二千元之損害（計算式
    ：700×160×＝112,000）。
　㈤被告羅俊昕不法造成原告公司損失「至少」一百六十片系爭
    棧板，受有「至少」相當於十一萬二千元之損害，復參以被
    告羅俊昕從事配送貨物等業務已久等情，渠對於執行配送貨
    物業務時應如實登載借還棧板數量與其重要性，理當均知之
    甚詳，足認被告羅俊昕就前揭侵權行為及所致損害乃本於故
    意之意思所為，或至少就此存有過失。又被告羅俊昕係以被
    告嘉里大榮公司僱員之身分執行原告公司委任之業務時施行
    本案侵權行為，致原告公司因此受有損害，被告嘉里大榮公
    司就本案侵權行為所致損害，應與被告羅俊昕連帶對原告公
    司負損害賠償責任，爰依民法第一百八十四條、第一百八十
    八條、第二百二十七條及第五百四十四條規定提起本件訴訟
    。
　㈥被告嘉里大榮公司於一百零八年間曾就本爭議案件與原告公
    司間協商調解事宜，並與原告公司委任律師有數次之書信往
    返，雙方並曾有協商簽訂和解協議書之共識，該和解內容事
    後固經被告嘉里大榮公司反悔致未能成立，惟未能成立之原
    因，純係雙方關於和解金額與和解效力範圍無法達成合意所
    致，因被告嘉里大榮公司堅持和解效力應擴及於被告羅俊昕
    ，然原告公司認為被告羅俊昕私自取用棧板之舉惡性重大應
    受刑事訴追，故僅同意與被告嘉里大榮公司達成和解，尚無
    被告所稱重複得利之情事，故並非出於被告嘉里大榮公司或
    被告羅俊昕有否認不法情事存在，且如非被告嘉里大榮公司
    同認為其所僱員工確有不法情事，即根本無庸與原告公司進
    行協商，則其臨訟始稱「被告羅俊昕並無不法行為」等云云
    ，即純屬編織之詞，顯違誠信且亦無可採。
　㈦對被告所提出二手棧板網路價格形式真正沒有意見，但棧板
    之價額計算不應依該計算方式，相關的棧板製作均由訴外人
    中華通路公司所負責，並非市面上流通之木製棧板。另依原
    告公司於一百零九年九月十二日收受中華通路公司來函內容
    ，說明欄位第二項已敘明「貴公司遺失二千片W-12型棧板，
    依貴我雙方合約規定遺失棧板每片應賠償七百元整（未稅）
    」，因原告公司於廠區內設置之錄影畫面僅保存兩個月，是
    以原告於起訴狀中臚列被告羅俊昕之各違法態樣均為一百零
    七年九月、十月之行為，然實際上原告租用棧板之遺失數量
    經內部核算後約為二千片，依此計算，原告爰減縮聲明，向
    被告嘉里大榮公司、羅俊昕連帶請求給付十一萬二千元及法
    定利息。
　㈧原證八契約就是原證七函文的相關書面，實際賠付的證明如
    原證十支票；被告辯稱原證三之進出板記錄所載計算簽名取
    走的棧板是三○九，還板數是三○三，只有差六板，原告之前
    有主張過被告羅俊昕填表登載的數量係以原告公司放置於同
    一倉庫的其他棧板，故數量有所不實，且原告從未說是在一
    百零七年遺失二千片棧板，僅係依原告保存之錄影畫面僅保
    存二個月，是以本件僅得以該二月之錄影畫面向被告求償，
    又原告既已實際賠付二十二萬零五百元，顯見原告公司確實
    受有損害，原告會先賠付部分數量係因遺失數量甚鉅，僅得
    與中華通路公司間協商先賠付部分，然依照原證八之租賃契
    約業已約定棧板如有遺失之情況，原告公司需賠償每片七百
    元整。
　㈨另就被告所稱「原告調查證據實際是把原告管理不善的責任
    推給被告羅俊昕」云云，然被告羅俊昕於刑事偵查程序中已
    自認坦承其有私自取走原告公司租用棧板之行為。本件原告
    還沒有賠償中華通路公司就先提告，是因為時效的考慮，但
    雙方之間仍有繼續在協商。關於臺灣桃園地方檢察署（下稱
    桃園地檢署）一○九年度調偵字第七八九號不起訴處分書是
    認為無從排除被告羅俊昕可能不熟悉原告公司之作業規範，
    故認為無法直接認定有竊盜等罪嫌之主觀犯意，然此不影響
    民事上侵權行為之損害賠償請求，該案沒有聲請再議。另關
    於本院卷第二一一頁中華通路公司覆函資料，該函文可證明
    棧板遺失以每片七百元計算一事確實實在。原告所提原證九
    、十之賠償係以遺失數量三百片為計算標準，與刑事案件提
    告之數量明顯不符，係因原告實際損失數額經內部核算至少
    二千片，然如一次賠償全部對原告公司之負擔過重，故僅先
    以三百片之方式賠償予中華通路公司。原告實際損失不只刑
    案這些數量，刑案是根據監視錄影畫面去提告有拍到的畫面
    。
　㈩依桃園地檢署一○八年度偵字第二八三七四號偵查卷內容，被
    告羅俊昕於一百零八年九月二十七日至楊梅分局接受調查時
    ，已自認其尚積欠原告公司約一百片棧板（參前揭偵卷第十
    七頁），復於一百零八年十一月十四日偵訊時自認因登記不
    實之情事，頂多有一、兩百片棧板有問題等語（參前揭偵卷
    第五十九頁），此與本案中原告公司主張被告羅俊昕之行為
    使原告公司至少損失棧板一百六十片之說法互核相符，自應
    就原告公司所受損害負賠償之責。
三、證據：聲請向桃園地檢署函調一○九年度調偵字第七八九號
    刑案全卷，並提出下列證據及附表為證：
原證一：被告嘉里大榮公司商工登記公示資料一件。
原證二：被告嘉里大榮公司開立予原告公司之報價單影本一件。
原證三：被告羅俊昕登載之大榮貨運進出板記錄影本一件。
原證四：被告羅俊昕登載之中法鑫公司進貨廠商登記表影本一件
        。
原證五：被告羅俊昕施行本案爭議行為影片之光碟三片。
原證六：中華通路公司一百零三年十二月十七日一○三中法字第
        一七六號函影本一件
原證七：中華通路公司一百零九年九月十二日一○九中業字第一
        ○四號函影本一件。
原證八：棧板租賃契約影本一件。
原證九：中華通路公司電子發票證明聯影本一件。
原證十：原告公司開立之支票影本一件。
原證十一：被告嘉里大榮公司與原告代理人間之書信往來紀錄一
          件。
原證十二：和解協議書影本一件。
原證十三：被告羅俊昕於楊梅分局調查筆錄影本一件
原證十四：桃園地檢署一百零八年十一月十四日訊問筆錄影本一
          件。
附表一：被告羅俊昕施行「行為態樣一」之相應時間與造成原告
        公司損失之棧板數量明細表一件。
附表二：被告羅俊昕施行「行為態樣二」之相應時間與造成原告
        公司損失之棧板數量明細表一件。
附表三：被告羅俊昕施行「行為態樣三」之相應時間與造成原告
        公司損失之棧板數量明細表一件。
附表四：被告羅俊昕施行「行為態樣四」之相應時間與造成原告
        公司損失之棧板數量明細表一件。
乙、被告方面：
壹、被告嘉里大榮公司方面：
一、聲明：㈠原告之訴駁回；㈡如受不利判決，願供擔保請准宣告
    免為假執行。
二、陳述略稱：
  ㈠經檢視原證五光碟影片，其內容僅係被告羅俊昕於原告公司
    倉庫內正常交貨、取貨之作業活動（貨物一定是放在棧板上
    的），既無法證明被告羅俊昕有任何違規取板或不實登載取
    走或歸還棧板數量等行為，也無法證明原告起訴狀之附表一
    至附表四所指稱被告羅俊昕之「行為態樣」。且原告所提之
    附表二所載內容，經被告指出有多項重複之處後，始縮減主
    張損失之系爭棧板數量為一百六十片，其主張損失棧板之數
    量前後反覆，足認原告上開所指摘被告羅俊昕之「行為態樣
    」顯係臨訟杜撰之詞。
  ㈡被告前於一百零九年十月五日於本院調解時表示，即便不爭
    執原告公司主張損失棧板之數量（一百七十四片），然每片
    棧板賠償價格應以折舊後中古棧板之價值（三百元/片）計
    算，總計五萬二千二百元（計算式：174×300＝52,200），但
    原告公司仍堅持以全新棧板價值（七百元/片）作為賠償計
    算基礎，對和解金額分毫不願退讓，故調解未成立。實則，
    若以市售T-11型中古木頭棧板價格約介於一百六十元至二百
    元，被告於調解時實已高估賠償單價，二手中古棧板之市場
    價格至多應以二百元/片計算。退萬步言，縱使法院全數採
    信原告所提證物，認為被告羅俊昕須單純負責取還棧板作業
    疏忽、賠償短少之棧板，且原告對點、簽認人員絲毫無任何
    過失或責任（此為假設語氣，被告嚴正否認之），原告公司
    損失系爭棧板之金額也不應高於三萬二千元（計算式：160×
    200＝32,000）。
  ㈢對原告所提證物形式真正沒有爭執，原證三的簽名取走的板
    是三○九，還板數是三○三，差額是六板，並不是原告說的一
    百六十板，原證七寫遺失二千板是九月就這樣寫，如果最近
    才確認是二千片，不可能中華通路公司九月就用二千片跟原
    告請求。如原告沒有賠償中華通路公司，怎麼會有跟被告請
    求賠償的問題，原告把管理不善的責任推給被告羅俊昕。
　㈣原證八是一百零七年一月一日簽立，卻在同年就遺失二千片
    棧板，原告管理顯然很有問題，原證九、原證十在一百零七
    年到本件開庭前才確認遺失二千片棧板，賠付二十一萬元給
    中華通路公司，被告認為是臨訟製造，二十一萬元應該是二
    千片的賠償金，數量跟價格都確定，為什麼會只賠三百片，
    原證十一原告委任律師與被告公司往來書信，和解是以維護
    商誼為前提，原證十二和解書後來沒有談成，和解的主張要
    包含公司跟員工，但對方不同意，沒有和解的原因是原告想
    要跟被告嘉里大榮公司及羅俊昕兩邊拿錢，而不是合起來一
    次解決。
　㈤依原證三之大榮貨運進出板記錄，以原告人員及被告羅俊昕
    雙方親自對點、簽認在案之取板總數扣除還板總數之差額為
    六板（計算式：309－303＝6），依此為據，被告羅俊昕至多
    僅尚未返還六片棧板予原告，故原告指稱「至少損失系爭棧
    板一百七十四片…」、嗣後縮減主張「損失系爭棧板數量為
    一百六十片」皆非事實，況上述六片未返還之棧板亦非被告
    羅俊昕私自取用，僅係其為執行配送作業時，連同貨物一併
    配送至原告客戶處所，該等棧板依慣例將暫時存放於原告客
    戶處所，直至再次有配送貨物至該原告客戶處所時，始取回
    棧板歸還原告。在原告於一百零七年間向被告觀音營業所所
    長反應有系爭棧板短少之爭議時，被告公司所長亦立即表示
    將清點向原告客戶收回之棧板並安排載回原告倉庫返還，卻
    遭到原告拒絕，原告當時堅稱要以自行認定短少之棧板數量
    向被告公司請求二十倍之賠償，顯見原告公司明知上述之棧
    板取、還方式為雙方所事先約定，而原告公司卻以被告公司
    應還未還的少量棧板訴諸法律，並將大量之短少棧板指摘由
    被告羅俊昕一人所私自取走，然後再向被告公司求償高額之
    賠償，以彌補其自身管理失控所遺失大量棧板之損失。
　㈥依原證八原告與訴外人中華通路公司間之棧板租賃契約係一
    百零七年一月一日簽立，距原告指稱棧板遺失時間（即一百
    零七年九月至十月間）僅不超過一年，原告於如此短暫之時
    間內竟聲稱已遺失約二千片棧板，足見原告公司管理不善。
    再者，取、還棧板皆有雙方人員親自對點、簽認之紀錄，且
    棧板體積龐大，被告何以私自取走數量如此龐大之棧板？查
    原告所指稱一百零七年遺失棧板事件至今已逾數年，原告與
    訴外人中華通路公司（棧板出租人）於此期間就遺失租賃棧
    板之賠償事宜遲未達成共識，原告竟聲稱其於一百一十年一
    月十四日先行就遺失之三百片棧板賠付該訴外人二十二萬零
    五百元，此舉顯係臨訟製造原告受有損害之假象。再者，原
    告既已確認棧板遺失數量為二千片，原告賠付訴外人中華通
    路公司二十二萬零五百元即屬該二千片遺失棧板之賠償金，
    故原告實際係以每片棧板一百一十點二五元（而非七百元）
    賠付訴外人。抑有進者，原告亦未能證明其指稱被告之行為
    與原告賠償訴外人所受之損害間具有因果關係。
　㈦另依原證十一被告嘉里大榮公司與原告代理人間之書信往來
    紀錄，被告公司於一百零八年二月二十七日及同年三月十五
    日電郵已表明，願本於維持雙方商誼之基礎，協商和解方案
    以完全解決爭議，故和解協議之效力範圍自應包含被告公司
    及被告羅俊昕。雙方最終未能達成和解係因原告代理人於一
    百零八年三月十八日以電郵表示：「…由於內容修改（指被
    告公司針對和解協議效力範圍之修改，請參原證十二和解協
    議書第二條修改處）可能影響公司（即原告）未來對肇事員
    工本人（即被告羅俊昕）之究責，因此有必要再行聯繫確認
    …」。顯見原告意圖假意與被告公司和解取得和解金後，復
    向不諳法律之被告羅俊昕另行求償，以獲得雙重之利益，原
    告此等作為明顯違反誠信原則。事發至今，原告公司未先檢
    討其內部管理鬆散，反而恣意胡謅理由、調閱監視器以「看
    圖說故事」方式，栽贓被告羅俊昕未經同意擅自取走棧板，
    意圖將棧板遺失之責任推諉卸責予被告。
　㈧關於桃園地檢署一○九年度調偵字第七八九號不起訴處分書，
    該不起訴處分書第三頁顯示原告公司員工林芷芸、陳宜君自
    己沒有照原告公司的規範去管理，被告羅俊昕是在原告公司
    允許之下取走相關棧板使用，到底取走幾片原告自己都弄不
    清楚，單純依原告提出的證據只有小部分的差距。關於本院
    卷第二一一頁中華通路公司覆函資料都是原告臨訟杜撰；刑
    事卷中被告羅俊昕依照原告提供的資料說照資料是差一、二
    百片，但被告認為刑事卷不能證明原告所述，照原證三就是
    差六片，刑案筆錄都差了一年，原告說詞反覆並不可信，被
    告不會照原告講的金額跟數量去和解。
三、證據：提出購物網站二手棧板價格參考頁面截圖一件為證。
貳、被告羅俊昕方面：
一、聲明：原告之訴駁回。
二、陳述略稱：
　㈠對原告所提證物形式真正沒有爭執。對於原告之請求內容，
    答辯意見同被告嘉里大榮公司。被告沒有私自取走棧板，進
    出都照公司規定，簽名也是對方簽的，確認也是對方確認，
    被告要怎麼私自取走。對桃園地檢署一○九年度調偵字第七
    八九號不起訴處分書沒有意見，當時被告是用算的，但是上
    面被告還差一百多片棧板，被告最後說要歸還的時候原告說
    先不要歸還，所以才會相差這一百多片的棧板。
　㈡被告現已沒有在被告嘉里大榮公司任職，關於和解事宜，被
    告意見同被告嘉里大榮公司，不會照原告講的金額跟數量去
    和解；對本院卷第二一一頁中華通路公司覆函資料，答辯意
    見亦同被告嘉里大榮公司。
三、證據：無。
丙、本院依原告聲請調閱桃園地檢署一○九年度調偵字第七八九
    號刑事偵查全卷，並依職權函詢中華通路公司有關原告主張
    遺失棧板相關事項。
    理    由
一、程序方面：按訴狀送達後，原告不得將原訴變更或追加他訴
    ，但擴張或減縮應受判決事項之聲明者，不在此限，民事訴
    訟法第二百五十五條第一項第三款定有明文；前揭規定於簡
    易程序適用之（民事訴訟法第四百三十六條第二項參照）。
    經查，本件原告聲明原主請求金額為十二萬一千八百元，嗣
    於一百零九年十二月二十五日具狀減縮主請求金額為十一萬
    二千元，參酌前揭規定，程序並無不合，應予准許。
二、原告主張意旨略以：㈠原告公司與被告嘉里大榮公司簽立契
    約，委任被告嘉里大榮公司執行配送貨物之任務，被告羅俊
    昕為被告嘉里大榮公司僱用之司機，詎原告公司檢視一百零
    七年九月起約兩個月之監視器畫面並比對棧板進出記錄等資
    料後，竟發現被告羅俊昕有多次無故於原告公司新屋倉庫私
    自取走原告公司租用之系爭棧板、或以不實登載方式使原告
    公司誤認渠已確實歸還系爭棧板等行為，被告羅俊昕於執行
    被告嘉里大榮公司受原告公司委任之業務時，以前開行為共
    計使原告公司「至少」損失系爭棧板一百六十片；㈡系爭棧
    板為原告公司向訴外人中華通路公司租借者，依原告與中華
    通路公司棧板租賃契約第八條第一項約定，若棧板有遺失情
    事，原告公司需以每片七百元計算賠償中華通路公司，嗣中
    華通路公司已於一百一十年一月十四日開立電子發票向原告
    公司請款，該金額係以三百片為計算標準，然實際上原告租
    用棧板之遺失數量經內部核算後約為二千片，原告僅先行賠
    付部分棧板，其餘部分原告公司仍與中華通路公司間協商賠
    償，原告公司並於一百一十年一月十四日開立支票，是被告
    羅俊昕之行為已使原告公司「至少」受有十一萬二千元之損
    害，足認被告羅俊昕就前揭侵權行為及所致損害乃本於故意
    之意思所為，或至少就此存有過失；㈢被告羅俊昕係以被告
    嘉里大榮公司僱員之身分執行原告委任之業務時施行本案侵
    權行為，致原告因此受有損害，被告嘉里大榮公司就本案侵
    權行為所致損害，應與被告羅俊昕連帶對原告負損害賠償責
    任，爰依民法第一百八十四條、第一百八十八條、第二百二
    十七條及第五百四十四條規定提起本件訴訟等語。
三、被告嘉里大榮公司答辯意旨則以：㈠經檢視原證五光碟影片
    ，其內容僅係被告羅俊昕於原告公司倉庫內正常交貨、取貨
    之作業活動，無法證明被告羅俊昕有任何違規取板或不實登
    載取走或歸還棧板數量等行為，依原證三大榮貨運進出板記
    錄，以原告人員及被告羅俊昕雙方親自對點、簽認在案之取
    板總數扣除還板總數之差額為六板，故被告羅俊昕至多僅尚
    未返還六片棧板予原告，故原告指稱「至少損失系爭棧板一
    百七十四片…」、嗣後縮減主張「損失系爭棧板數量為一百
    六十片」皆非事實；㈡原告所稱一百零七年遺失棧板事件至
    今已逾數年，原告與訴外人中華通路公司於此期間就遺失租
    賃棧板之賠償事宜遲未達成共識，原告竟聲稱其於一百一十
    年一月十四日先行就遺失之三百片棧板賠付該訴外人二十二
    萬零五百元，此舉顯係臨訟製造原告受有損害之假象；㈢原
    告既已確認棧板遺失數量為二千片，原告賠付訴外人二十二
    萬零五百元即屬該二千片遺失棧板之賠償金，故原告實際係
    以每片棧板一百一十點二五元而非七百元賠付訴外人中華通
    路公司，原告亦未能證明其指稱被告之行為與原告賠償訴外
    人所受之損害間具有因果關係等語置辯。被告羅俊昕答辯意
    旨則以：對於原告之請求意見同被告嘉里大榮公司一樣，被
    告沒有私自取走棧板，進出都照公司規定，簽名也是對方簽
    的，確認也是對方確認，被告無法私自取走，被告現已沒有
    在嘉里大榮公司任職等語置辯。　　
四、兩造對於被告羅俊昕原為被告嘉里大榮公司僱用之司機，業
    務內容包含至原告所設新屋倉庫執行配送貨物至中法鑫公司
    之新屋倉庫等區域一事並無爭執。兩造爭執重點在於：㈠被
    告羅俊昕未返還原告之棧板數量為多少？係原告主張一百六
    十片，或係被告辯稱之差額六片，或其他數量？㈡原告以每
    片七百元之標準，請求被告連帶賠償十一萬二千元及法定利
    息是否有據？爰說明如后。
五、按因故意或過失，不法侵害他人之權利者，負損害賠償責任
    ，民法第一百八十四條第一項前段定有明文。另受僱人因執
    行職務，不法侵害他人之權利者，由僱用人與行為人連帶負
    損害賠償責任，民法第一百八十八條第一項前段定有明文。
    次按民法第二百二十七條規定：「因可歸責於債務人之事由
    ，致為不完全給付者，債權人得依關於給付遲延或給付不能
    之規定行使其權利。因不完全給付而生前項以外之損害者，
    債權人並得請求賠償。」。再按民法第五百四十四條規定：
    「受任人因處理委任事務有過失，或因逾越權限之行為所生
    之損害，對於委任人應負賠償之責。」。末按當事人主張有
    利於己之事實者，就其事實有舉證之責任，民事訴訟法第二
    百七十七條前段定有明文。原告於起訴原因已有相當之證明
    ，而被告於抗辯事實並無確實證明方法，僅以空言爭執者，
    當然認定其抗辯事實之非真正，而應為被告不利益之裁判（
    最高法院十八年上字第一六七九號號裁判意旨參照）。
六、經查：㈠原告主張被告羅俊昕造成一百六十片棧板損害之事
    實，業據提出被告羅俊昕施行本案爭議行為影片之光碟三片
    （原證五）及附表一至附表四等件為證（參本院卷第十九頁
    至第三十頁，其中附表二重複項目依被告抗辯扣除後以三十
    四片計算，原告並減縮聲明），而本院依原告聲請調閱桃園
    地檢署一○九年度調偵字第七八九號刑事偵查全卷，卷內資
    料顯示被告羅俊昕曾表示欠約一百片系爭棧板並於一百零七
    年十月中旬要歸還原告遭拒，所以目前這些棧板都放在被告
    嘉里大榮公司（參前揭偵卷第十七頁、本院卷第二九一頁原
    證十三），被告嘉里大榮公司於本件竟辯稱原告之損失僅為
    差額六片，顯與事實不符，又被告羅俊昕復於一百零八年十
    一月十四日偵訊時自認因登記不實之情事，頂多有一、兩百
    片棧板有問題等語（參前揭偵卷第五十九頁、本院卷第二九
    七頁原證十四），此與本案中原告公司主張被告羅俊昕之行
    為使原告公司至少損失棧板一百六十片之說法互核相符，原
    告主張被告羅俊昕未返還原告之棧板數量為一百六十片，足
    堪信為真實；㈡關於每片棧板應以多少金額計算損害，被告
    嘉里大榮公司辯稱原告實際上以每片棧板一百一十點二五元
    賠付中華通路公司，並提出購物網站二手棧板價格參考頁面
    截圖稱二手中古棧板之市場價格至多以每片二百元計算云云
    ，然而：⑴原告提出與中華通路公司間之棧板租賃契約第八
    條第一項約定：「1.遺失及損害賠償：木製棧板遺失或返還
    之木製棧板已無修復價值或有無法復原之污染者，甲方需賠
    償12型棧板每片柒佰元整（未稅）。」（參本院卷第一四一
    頁原證八），且中華通路公司以一百一十年四月七日中通字
    第110040700001號函覆函本院稱：原告於一百一十年一月十
    四日通知遺失三百片，故停計該三百片租金並開立賠償發票
    （即原證九），本公司無法確知原告遺失棧板之數量，僅依
    其通知遺失棧板數量停計租金並開立賠償發票等語（參本院
    卷第二一一頁），而原證九電子發票證明聯記載未稅金額為
    二十一萬元（參本院卷第一四三頁），顯見中華通路公司確
    係依棧板租賃契約第八條第一項約定以每片七百元（未稅）
    計算賠償金，被告嘉里大榮公司辯稱原告實際上以每片棧板
    一百一十點二五元賠付中華通路公司，與事實不符；⑵關於
    前揭一片七百元（未稅）賠付金額之合理性，原告提出中華
    通路公司一百零三年十二月十七日一○三中法字第一七六號
    函內容記載，該公司原來使用南洋雜木日漸稀少難以取得且
    品質不佳，為維持品質自一百零一年起改向北美採購花旗松
    ，成本較其他松木高出許多等語（參本院卷第五十九頁原證
    六），業已釐清該金額之合理性，被告嘉里大榮公司雖辯稱
    二手中古棧板之市場價格至多以每片二百元計算，然該等二
    手中古棧板之品質與中華通路公司所提供之系爭棧板品質是
    否相同，被告並無法證明，被告空言抗辯稱以每片二百元計
    算系爭棧板價格，無足採信；㈢桃園地檢署一○九年度調偵字
    第七八九號雖對被告羅俊昕為不起訴處分，然其內容係認無
    法排除被告羅俊昕不諳原告公司作業規範，且在原告員工允
    許下取得系爭棧板使用之可能性，欠缺竊盜、詐欺取財、侵
    占之主觀犯意而不構成犯罪，但被告羅俊昕其實知悉原告公
    司有進出板記錄應予填載（參本院卷第三十五頁至第三十七
    頁原證三），卻未完全配合，對於原告前揭系爭棧板一百六
    十片之損失明顯具有過失，而兩造對於被告羅俊昕原為被告
    嘉里大榮公司僱用之司機，業務內容包含至原告所設新屋倉
    庫執行配送貨物至中法鑫公司之新屋倉庫等區域一事並無爭
    執，被告嘉里大榮公司依民法第一百八十八條第一項前段規
    定，應與被告羅俊昕負連帶賠償責任；㈣基上，原告確有十
    一萬二千元之損害（計算式：700×160＝112,000），被告並
    應對原告負連帶賠償責任，原告以每片七百元之標準請求被
    告連帶賠償十一萬二千元及法定利息應屬有據。
七、綜上所述，原告本於侵權行為、不完全給付等法律關係，請
    求被告連帶給付十一萬二千元，及自起訴狀繕本送達翌日（
    即一百零九年九月八日）起至清償日止，按年息百分之五計
    算之利息，其請求為有理由，應予准許。
八、本件係就民事訴訟法第四百二十七條第一項訴訟適用簡易程
    序所為被告敗訴之判決，依同法第三百八十九條第一項第三
    款規定，應依職權宣告假執行。並依同法第三百九十二條第
    二項規定，依被告嘉里大榮公司之聲請及依職權宣告被告如
    供擔保，得免為假執行。
九、本件訴訟費用額，依後附計算書確定如主文所示金額。
十、本件事證已明，兩造其餘攻擊防禦方法，於判決結果無影響
    ，故不一一論列，附此敘明。
十一、據上論結，原告之訴為有理由，依民事訴訟法第八十五條
      第二項，判決如主文。
中　　華　　民　　國　　110 　年　　11　　月　　18　　日
                              臺北簡易庭
                              法      官  文衍正
以上正本係照原本作成。
如對本判決不服，須於判決送達後二十日內向本庭（臺北市重慶
南路一段一百二十六巷一號）提出上訴狀。（須按他造當事人之
人數附繕本）。如委任律師提起上訴者，應一併繳納上訴審裁判
費。
中　　華　　民　　國　　110 　年　　11　　月　　18　　日
                              書  記  官  高秋芬
訴訟費用計算書：
項        目             金  額（新臺幣）         
第一審裁判費　　           1,220元
合　　　　計　　     　    1,220元 
備註：本件起訴之初原告主請求金額為十二萬一千八百元，故繳
      納第一審裁判費超過前揭金額，嗣原告減縮主請求金額為
      十一萬二千元，核屬減縮應受判決事項之聲明，故原告已
      繳納第一審裁判費超過前揭訴訟費用部分，應由原告自行
      負擔。